臺灣南投地方法院民事小額判決
110年度投小字第559號
原      告  何明昌  

被      告  黃泓諭  

上列當事人間請求損害賠償事件，原告提起刑事附帶民事訴訟，
經本院刑事庭裁定移送前來（本院110年度附民字第34號），本
院於民國111年2月10日言詞辯論終結，判決如下：
    主      文
被告應給付原告新臺幣3萬元，及自民國110年6月3日起至清償日
止，按週年利率百分之5計算之利息。
訴訟費用由被告負擔。
本判決得假執行。
    事實及理由
壹、程序事項：
    被告未於言詞辯論期日到場，復無民事訴訟法第386條所列
    各款情事，依同法第433條之3規定，依職權由原告一造辯論
    而為判決。
貳、實體事項：
一、原告主張：被告於民國109年3月19日前不詳時間，將其向蝦
    皮購物網站申請之帳號「qoo0000000」（下稱系爭帳號）及
    其所申辦之門號0000000000號行動電話門號（下稱系爭門號
    ），分別以新臺幣（下同）6,000元、5,000元之代價提供予
    綽號「緯哥」之成年人（下稱緯哥）使用。嗣緯哥取得系爭
    帳號及門號後，遂共同意圖為自己不法之所有，基基於以網
    際網路為傳播工具，對公眾散布之共同詐欺取財之意思聯絡
    ，以其所控制之臉書帳號「WeiZnnh」，於109年3月19日，
    在臉書社團Marketplace刊登出售「型號KUBOTA U25之小型
    挖土機」之不實訊息（下稱系爭訊息），並於同年月21日17
    時許，以系爭帳號向訴外人廖偉傑所管理之「如玉坊珠寶銀
    樓」帳號購買「999-鑽砂小套錬金飾項錬」商品（下稱系爭
    商品），且約定以3萬500元交易，並提供台北富邦商業銀行
    帳號000-000000000000號帳戶（下稱系爭帳戶）予緯哥，約
    定由緯哥先行匯款3萬元，餘500元則約定貨到付款。嗣原告
    瀏覽系爭訊息後，於同年月21日17日時22分許，並以私訊方
    式與之聯繫後，致原告信以為真而陷於錯誤，商定以8萬元
    購買，且約定先由原告先匯款訂金3萬元至系爭帳戶。嗣廖
    偉傑收受前開款項後，亦陷於錯誤將系爭商品寄送至南投縣
    ○○○○○路00號之統一超商常春藤門巿，並由被告於同年月24
    日14時32時付款取貨後，再將系爭商品交付予緯哥，而取得
    4,000元之報酬。被告上開共同詐欺之犯行，業經本院刑事
    庭以110年度訴字第162號（下稱系爭刑事判決）判處被告共
    同以網際網路對公眾散布而犯詐欺取財罪，處有期徒刑1年2
    月。而被告上開侵權行為致原告受有上開匯款3萬元之損害
    ，爰依侵權行為法律關係提起本件訴訟等語。並聲明：如主
    文第1項所示。
二、被告未於言詞辯論期日到場，亦未提出書狀作何聲明或陳述
    供本院審酌。
三、本院得心證理由：
  ㈠按因故意或過失，不法侵害他人之權利者，負損害賠償責任
    ；故意以背於善良風俗之方法，加損害於他人者亦同。數人
    共同不法侵害他人之權利者，連帶負損害賠償責任；不能知
    其中孰為加害人者，亦同；造意人及幫助人，視為共同行為
    人（民法第184條第1項、第185條）。查原告上揭主張之事
    實，有中國信託銀行匯款明細、臉書、LINE及簡訊對話紀錄
    附卷可參（本院卷第57-111頁）。且被告因本件所涉詐欺犯
    行，經本院調取本院110年度訴字第162號詐欺刑事全卷查明
    屬實，並有該刑事判決書可佐（本院卷第13-15頁）。又被
    告已於相當時期受合法之通知，未於言詞辯論期日到場，亦
    未提出任何書狀為爭執，依民事訴訟法第280條第3項本文準
    用同條第1項規定，視同自認，堪認原告主張為真實。從而
    ，原告依侵權行為法律關係請求被告給付3萬元，洵屬有據
    。
　㈡復按給付有確定期限者，債務人自期限屆滿時起，負遲延責
    任。給付無確定期限者，債務人於債權人得請求給付時，經
    其催告而未為給付，自受催告時起，負遲延責任。其經債權
    人起訴而送達訴狀，或依督促程序送達支付命令，或為其他
    相類之行為者，與催告有同一之效力（民法第229條第1項、
    第2項）。又遲延之債務，以支付金錢為標的者，債權人得
    請求依法定利率計算之遲延利息。但約定利息較高者，仍從
    其約定利率。應付利息之債務，其利率未經約定，亦無法律
    可據者，週年利率為5%（民法第233條第1項、第203條）。
    經查，原告對被告請求之侵權行為損害賠償債權，核屬無確
    定期限之給付，自應經原告之催告而未為給付，被告始負遲
    延責任。而原告之附帶民事起訴狀繕本係於110年6月2日合
    法送達被告，此有本院送達證書可憑（本院110年度附民字
    第34號第15頁），然被告迄未給付，即應自附帶民事起訴狀
    繕本送達翌日即110年6月3日起負遲延責任，故原告請求被
    告自110年6月3日起至清償日止，按週年利率5%計算之遲延
    利息，即屬有據。
四、綜上所述，原告依侵權行為法律關係，請求被告給付如主文
    第1項所示金額及利息，為有理由，應予准許。
五、本件係適用小額程序所為被告敗訴判決，依民事訴訟法第43
    6條之20之規定，應依職權就原告勝訴部分宣告假執行。至
    本件原告陳明願供擔保，請准宣告假執行，無非係促請本院
    依職權為假執行之發動，自無為准駁諭知之必要。
六、末按民事訴訟法第87條第1項規定：「法院為終局判決時，
    應依職權為訴訟費用之裁判。」業已明文法院為終局判決時
    「應依職權」為訴訟費用之裁判，而非賦予法院裁量權限，
    故法院對於訴訟費用自均應依職權裁判以求明確，仍應於主
    文諭知「訴訟費用由何造負擔」，而無例外不為訴訟費用裁
    判之情形，又兩造支出訴訟費用並非限於卷內之憑證或文書
    資料所示費用，仍可能事實上存在隱而暫未提出於法院之訴
    訟費用支出證據。是上述費用均僅於民事訴訟程序中暫未提
    出予法院附卷，因日後當事人仍得提出費用單據向法院聲請
    確定訴訟費用額。故縱法院為判決時，訴訟卷宗內並無任何
    兩造支出訴訟費用之資料，法院於判決主文中仍應諭知「訴
    訟費用由何造負擔」，以免掛一漏萬，損害當事人權益。（
    臺灣高等法院暨所屬法院107年法律座談會民事類提案第18
    號研討結果參照）。本件係刑事附帶民事訴訟，依刑事訴訟
    法第504條第2項規定，免徵裁判費，惟仍應依民事訴訟法第
    78條規定，諭知訴訟費用由敗訴之被告負擔，以備將來如有
    訴訟費用發生時，得以確定數額，併予敘明。
七、訴訟費用負擔之依據：民事訴訟法第78條。 　　
中　　華　　民　　國　　111 　年　　3 　　月　　3 　　日
                  南投簡易庭  法  官  鄭煜霖
以上為正本係照原本作成。
如不服本判決，應於送達後二十日內，向本院提出上訴狀，並表
明上訴理由（上訴理由應表明一、原判決所違背之法令及具體內
容。二、依訴訟資料可認為原判決有違背法令之具體事實。），
如於本判決宣示後送達前提起上訴者，應於判決送達後二十日內
補提上訴理由書（須附繕本），如未於上訴後二十日內補提合法
上訴理由書，法院得逕以裁定駁回上訴；並向本院繳足上訴裁判
費。
中　　華　　民　　國　　111 　年　　3 　　月　　3 　　日
　　　　　　　　　　　　　　　書記官  洪妍汝